# 请教陈版：金融工具的披露问题

提问人：gpqg 时间：2018-05-30 16:28:27
陈版，企业会计准则第 37 号-金融工具列报 第四十一条 企业将一项金融负债指定为以公允价值计量且其变动计入当期损益的金融负债，且企业自身信用风险变动引起的该金融负债公允价值的变动金额计入其他综合收益的，应当披露下列信息。。。。。。。 我的问题是：前半句不是已经说将公允价值变动计入当期损益了么，为什么后面又说将公允价值变动计入其他综合收益？不理解。 而且，金融负债公允价值变动计入其他综合收益有哪些例子或情形呢？ 谢谢陈版！

回答人：chenyiwei
根据《企业会计准则第 22 号——金融工具确认和计量（ 2017 年修订）》第六十八条： 第六十八条 企业根据本准则第二十二条和第二十六条规定将金融负债指定为以公允价值计量且其变动计入当期损益的金融负债的，该金融负债所产生的利得或损失应当按照下列规定进行处理： （一）由企业自身信用风险变动引起的该金融负债公允价值的变动金额，应当计入其他综合收益； （二）该金融负债的其他公允价值变动计入当期损益。按照本条（一）规定对该金融负债的自身信用风险变动的影响进行处理会造成或扩大损益中的会计错配的，企业应当将该金融负债的全部利得或损失（包括企业自身信用风险变动的影响金额）计入当期损益。该金融负债终止确认时，之前计入其他综合收益的累计利得或损失应当从其他综合收益中转出，计入留存收益。
这类金融负债目前实务中较少见。